【裁判字號】    92,上易,614
【裁判日期】    920619
【裁判案由】    竊盜等
【裁判全文】
臺灣高等法院高雄分院刑事判決          九十二年度上易字第六一四號
    上  訴  人  臺灣高雄地方法院檢察署檢察官
    被      告  丙○○
右上訴人因竊盜等案件，不服臺灣高雄地方法院九十二年度易字第一六三號中華民國
九十二年二月二十七日第一審判決（起訴案號：臺灣高雄地方法院檢察署九十一年度
偵字第一七八五號），提起上訴，本院判決如左：
      主      文
原判決關於竊盜部分撤銷。
丙○○意圖為自己不法之所有，而侵占自己持有他人之物，處罰金貳仟元，如易服勞
役，以佰元折算壹日。
      事      實
一、丙○○意圖為自己不法之所有，於民國九十年四月十五日上午八時二十分許，在
    高雄縣大寮鄉中興村中興郵局，因見欲領款之乙○○身體突然不適，乃代其填寫
    郵局提款單，並持向郵局承辦人林振忠提領新台幣（下同）二萬五千元。丙○○
    領得該款，竟悉數侵占入己，逕行離去。
二、案經乙○○訴請高雄縣警察局林園分局移送台灣高雄地方法院檢察署檢察官偵查
    起訴。
      理      由
一、右開事實，業據被告丙○○於本院審理時供承不諱，核與證人即郵局承辦人林振
    忠證述上開存款係丙○○提領情節相符，並有丙○○提領時之監視錄影帶照片二
    張，及丙○○填寫之提款單一紙在卷稽。告訴人乙○○於偵查中雖供稱：我當時
    拿了提款單至櫃臺辦理領款手續後，我在那裡等，忽然間我頭昏，於是坐下來休
    息，等聽到櫃臺叫我名字時，就看到一名女孩拿了我的錢跑了等語。惟查經本院
    當庭命被告書寫提款單上之帳號、金額及提款密號，其筆跡與提款單之上開筆跡
    均相同，且衡之常情，若非告訴人親自告知被告提領密碼，被告無從知悉，足見
    被告有代告訴人提領存款之情事，並非告訴人上開所供之竊領存款，至為明確。
    本件事證明確，被告之犯行，堪以認定。
二、核被告意圖為自己不法之所有，侵占自己持有他人之物之行為，係犯刑法第三百
    三十五條第一項之侵占罪。甲訴人雖認被告此部分係犯刑法第三百二十條第一項
    之竊盜罪，惟其基本社會事實同一，本院自得變更起訴法條，予以審究（最高法
    院八十一年度台非字第四二號判決意旨參照）。
三、原審未予詳查，遽為被告此部分無罪之諭知，尚有未當。甲訴人上訴意旨，執此
    指摘原審決此部分判決不當，為有理由，自應由本院將原審此部分判決撤銷改判
    。審酌被告犯後坦承犯行，事後又與告訴人達成民事和解，有和解書一紙在卷可
    稽，且所犯情節非重等一切情狀。量處罰金二千元，並諭知如易服勞役，以三百
    元折算一日。
四、被告另犯違反動產擔保交易法部分，業經原審判處有罪確定在案，本院不予論列
    ，併此明。
據上論斷，應依刑事訴訟法第三百六十九條第一項前段、第三百六十四條、第二百九
十九條第一項前段、第三百條、刑法第三百三十五條第一項、第四十二條第二項，罰
金罰鍰提高標準條例第一條前段、第二條，判決如主文。
本案經檢察官彭南雄到庭執行職務。
中    華    民    國     九十二     年       六       月     十  九     日
                              臺灣高等法院高雄分院刑事第三庭
                                  審判長法官  周賢銳
                                        法官  黃建榮
                                        法官  謝宏宗
右正本證明與原本無異。
不得上訴。
                                      書記官  賴梅琴
中    華  民    國     九十二     年       六       月    二十三      日
附錄：本判決論罪科刑法條：
刑法第三百三十五條第一項：
意圖為自己或第三人不法之所有，而侵占自己持有他人之物者，處五年以下有期徒刑
、拘役或科或併科一千元以下罰金。
                                                                        Ｆ


司法院資訊處製作；財團法人民間司法改革基金會備份。
